【裁判字號】    91,交聲,1807
【裁判日期】    920130
【裁判案由】    違反道路交通管理處罰條例聲明異議
【裁判全文】
臺灣臺北地方法院交通事件裁定                  九十一年度交聲字第一八○七號
    異議人即
    受處分人  甲○○  女  四十.
右列異議人即受處分人因違反道路交通管理處罰條例案件，對於台北市交通事件裁決
所中華民國九十一年十二月二日所為之處分（原處分案號：北市裁三字第車裁二二－
ＡＸＸ○一九六九二號），聲明異議，本院裁定如左：
    主      文
異議駁回。
    理      由
一、按交岔路口十公尺內，不得臨時停車，道路交通安全規則第一百十一條第二款定
    有明文，是汽車駕駛人如在禁止臨時停車之交岔路口一０公尺內停車者，主管機
    關乃可依道路交通管理處罰條例第五十六條第一項第一款：「汽車駕駛人停車時
    ，有左列情形之一者，處新台幣【以下同】六百元以上一千二百元罰鍰：一、在
    禁止臨時停車處所停車者。」之規定，對行為人處以六百元以上一千二百元以下
    之罰鍰。
二、本件異議人即受處分人甲○○於民國九十一年九月十五日零時，將其所有之九Ａ
    －三一三○號自用小客車，停放在臺北市○○○路○段二五○巷與南京東路五段
    二五○巷十八弄之交岔路口邊，適因ＡＴＶ－二八二重機車與Ｖ八－八六六八自
    小客車相撞及，後Ｖ八－八六六八自小客車再撞及前開路口十公尺內停車之受處
    分人所有之九Ａ－三一三○號自用小客車而肇事，經舉發單位台北市政府警察局
    交通警察大隊員警到場處理後，於九十一年十月九日製單舉發受處分人於交岔路
    口十公尺內停車，受處分人嗣於應到案日期前向原處分機關陳述不服舉發，經原
    處分機關函請舉發單位查處，仍認定受處分人有前開違規行為，乃依道路交通管
    理處罰條例第五十六條第一項第一款及違反道路交通管理事件統一裁罰基準表之
    規定，裁處異議人即受處分人罰鍰九百元。
三、訊據受處分人固不否認其有於右揭時間，在上址路口停車之事實，惟矢口否認有
    何違反道路交通管理處罰條例之行為，辯稱：伊當時所停位置，並沒有禁止臨時
    停車標誌，又是在巷子裡，也沒有畫紅線或黃線之禁停標線，已經十幾年都這樣
    停車，本件伊是受害人，車子毀損已經不追究了，為何還要裁罰云云。惟查，受
    處分人上開違規行為，有道路交通事故調查報告表影本、交通事故分析研判表影
    本、道路交通事故補充資料表影本及談話紀錄表等件附卷可稽，此外，尚有現場
    照片十二幀附卷可參，並經證人即台北市政府警察局交通警察大隊警員張正宗到
    庭結證受處分人確有於右揭時間，在上址路口停車之事實無訛。按交岔路口十公
    尺內，不得臨時停車，道路交通安全規則第一百十一條第二款定有明文，凡交岔
    路口十公尺內均屬道路交通管理處罰條例第三條第一款所規定之道路，均應依道
    路交通管理處罰條例第五十六條第一項第一款之規定辦理。又駕駛人應知交岔路
    口一０公尺內臨時停車，除了會增加行進中車輛轉彎之困擾外，也會妨礙行進中
    車輛其駕駛人轉彎時之視野，故交岔路口十公尺內不得臨時停車，乃無待主管機
    關於交岔路口再設立任何標誌、標線，受處分人雖以前開情詞置辯，尚難認其辯
    解可採，本件事證明確，受處分人所有之該部汽車有前開違規行為堪以認定。
四、綜上所述，受處分人確有在前揭時、地將其所有之前開自用小客車，停放在禁止
    臨時停車之交岔路口之違規行為，所辯因沒有任何禁停標線且依慣例停車云云，
    均屬卸責之詞，洵無足採。從而原處分機關依道路交通管理處罰條例第五十六條
    第一項第一款及違反道路交通管理事件統一裁罰基準表之規定，裁處受處分人罰
    鍰九百元，核無違誤。受處分人之異議為無理由，應予駁回。
五、據上論斷，應依道路交通案件處理辦法第十九條，裁定如主文。
中      華      民      國      九十二      年    一    月    三十      日
                                      臺灣臺北地方法院交通法庭
                                          法    官  吳  孟  良
右正本證明與原本無異。
如不服本裁定應於送達後五日內向本院提出抗告狀。
                                          書 記 官  田  華  仁
中      華      民      國      九十二      年    一    月    三十      日


司法院資訊處製作；財團法人民間司法改革基金會備份。
